---
title: "EDA - EXPLORATORY DATA ANALYSIS"
author: "MarTech IPAM 2024"
date: "2024-03-01"
output:
  html_document: default
  pdf_document: default
  word_document: default
---

```{r setup, }
knitr::opts_chunk$set(echo = TRUE)
knitr::opts_chunk$set(warning = FALSE)
knitr::opts_chunk$set(error = FALSE)


```

# EDA - Exploratory Data Analysis  

## 1. Setup do ambiente

### 1.1 Instalação e leitura das bibliotecas (pacotes) necessários
```{r}



rm(list = ls())
if(!require(pacman)) install.packages("pacman")
library(pacman)

pacman::p_load(tidyverse,
                 rmarkdown, 
                 knitr, 
                 GGally, 
                 DataExplorer,
                 gplots,
                 SmartEDA
                 )
p_loaded()

```

### 1.2 Carga e vista geral do ficheiro

```{r}


dados <- read.csv("BankChurners.csv")

# excluir as ultimas duas colunas para ocultar o resultado anterior do projeto
dados <- dados[ ,1:21] 

#varificar se há alguma linha repetida
anyDuplicated(dados)

ExpData(dados,type=1) 
ExpData(dados,type=2) 


str(dados) 

plot_intro(dados)
```

### 1.3 Ajustes de variáveis e rótulos
```{r}
## rodar: unique(dados$VARIAVEL) para perceber a ordem e nomes dos labels
#ajuste variável género
dados$gender_cod <- as.numeric(dados$Gender == "F")
levels(dados$gender_cod) <- c("M", "F")
table(dados$Gender, dados$gender_cod)

#ajuste variável nível de educação
dados$education_cod <- as.numeric(factor(dados$Education_Level, levels = unique(dados$Education_Level)))

levels(dados$education_cod) <- c("High School","Graduate","Uneducated","Unknown","College","Post-Graduate","Doctorate")
table(dados$Education_Level, dados$education_cod)

#ajuste variável flag de atrito
dados$flag <- as.numeric(dados$Attrition_Flag == "Existing Customer")
levels(dados$gender_cod) <- c("Existing Customer", "Attrited Customer")
table(dados$Attrition_Flag, dados$flag)

# ajuste variável estado civil
dados$marital_cod <- as.numeric(factor(dados$Marital_Status, levels = unique(dados$Marital_Status)))

levels(dados$marital_cod) <- c("Married","Single","Unknown","Divorced")
table(dados$Marital_Status, dados$marital_cod)

# ajuste variável nivel de renda
dados$income_cod <- as.numeric(factor(dados$Income_Category, levels = unique(dados$Income_Category)))

levels(dados$income_cod) <- c("$60K - $80K","Less than $40K","$80K - $120K",  "$40K - $60K",
                              "$120K +","Unknown")
table(dados$Income_Category, dados$income_cod)

# ajuste variável tipo de cartão
dados$card_cod <- as.numeric(factor(dados$Card_Category, levels = unique(dados$Card_Category)))

levels(dados$card_cod) <- c("Blue", "Gold", "Silver", "Platinum")
table(dados$Card_Category, dados$card_cod)


```

### 1.4 Visualização e tratamento de informações missing values:  
```{r}
#visto não haver missing values no dataframe as linhas estão ocultas.

#gg_miss_var(dados)
#gg_miss_upset(dados) 
#plot_missing(dados)

#Excluding rows with missing data
#dados_no_na <- na.omit(dados)
#ExpData(dados_no_na,type=1)

```

## 2. Análise Univariada

```{r}
est <- ExpNumStat(dados, Outlier = TRUE, Nlim=1)
est

est_shor <- est %>%
  dplyr::select(Vname, TN, NA_Value, min, max, median, mean, SD, nOutliers)

est_shor

```



### 2.1 Análise Visual / Gráfica
```{r}
#Análise das variáveis categóricas
plot_bar(dados)

#Análise das variáveis numéricas
plot_histogram(dados)
plot_density(dados)
plot_qq(dados)

```

### 2.2 Análise Bivariada das Variáveis Categóricas
```{r}
#Análise das variáveis categóricas por Genéro
plot_bar(dados, by = "Gender")

#Análise das variáveis categóricas por Nível de Educação
plot_bar(dados, by = "Education_Level")

#Análise das variáveis categóricas por Nível de Renda
plot_bar(dados, by = "Income_Category")

#Análise das variáveis categóricas por Status civil
plot_bar(dados, by = "Marital_Status")

#Análise das variáveis categóricas por flag de Atrito
plot_bar(dados, by = "Attrition_Flag")

#Análise das variáveis categóricas por Tipo de Cartão
plot_bar(dados, by = "Card_Category")
```

### 2.2 Análise Bivariada das Variáveis Numéricas
```{r}
#Análise das variáveis categóricas por Genéro
plot_boxplot(dados, by = "Gender")

#Análise das variáveis categóricas por Nível de Educação
plot_boxplot(dados, by = "Education_Level")

#Análise das variáveis categóricas por Nível de Renda
plot_boxplot(dados, by = "Income_Category")

#Análise das variáveis categóricas por Status civil
plot_boxplot(dados, by = "Marital_Status")

#Análise das variáveis categóricas por flag de Atrito
plot_boxplot(dados, by = "Attrition_Flag")

#Análise das variáveis categóricas por Tipo de Cartão
plot_boxplot(dados, by = "Card_Category")
```

### 2.3 Correlação entre as variáveis
```{r}

ggpairs(dados[, c("Customer_Age", "Months_on_book","Total_Relationship_Count", "Months_Inactive_12_mon","Contacts_Count_12_mon","Credit_Limit","Total_Revolving_Bal",      "Avg_Open_To_Buy","Total_Amt_Chng_Q4_Q1","Total_Trans_Amt"  ,"Total_Trans_Ct",           "Total_Ct_Chng_Q4_Q1","Avg_Utilization_Ratio"
)], title="Correlações de Pearson") +  theme(text = element_text(size = 6))



  
```





